【裁判字號】    92,訴,240
【裁判日期】    920620
【裁判案由】    毒品危害防制條例
【裁判全文】
臺灣高雄地方法院刑事判決                 九十二年度訴字第二四號
    公  訴  人  臺灣高雄地方法院檢察署檢察官
    被      告  甲○○
右列被告因毒品危害防制條例案件，經檢察官提起公訴（九十一年度毒偵字第七二八
九號），本院判決如左：
    主  文
甲○○連續施用第一級毒品，累犯，處有有期徒刑拾月。
    事  實
一、甲○○曾因違反肅清煙毒條例案件，經法院判處有期徒刑三年二月確定，又因違
    反麻醉藥品管理條例案件，經法院判處有期徒刑三月確定，應合併執行有期徒刑
    三年四月，甫於民國（下同）九十年十二月一日執行完畢。又因涉嫌施用毒品案
    件，經法院裁定送觀察、勒戒後，認為有繼續施用毒品之傾向，再裁定送強制戒
    治，其後因法院裁定停止戒治交付保護管束，於保護管束期滿後，經臺灣臺南地
    方法院檢察署檢察官於九十年一月二日，以同署九十年度戒毒偵字第一號為不起
    訴處分確定，猶不知悔改與戒除毒癮，復另行基於施用第一級毒品之概括犯意，
    自九十一年十一月四日十九時許（即起訴書所載之九十一年十一月四日二十時三
    十分左右回溯二十四小時內不詳時間）起至九十二年五月二十七日十九時許止，
    在高雄縣阿蓮鄉不特定之產業道路旁，以將第一級毒品海洛因摻水置於針筒內，
    再施打入身體內之方式，連續施用第一級毒品海洛因，嗣分別於：(一)九十一年十
    一月四日十九時十分左右，為警於高雄縣田寮鄉○○村○○路一０八號「大南天
    土地公廟」廁所旁，發現其形跡可疑，上前盤查，並採取其尿液實施檢驗，檢驗
    結果呈海洛因代謝物嗎啡陽性反應；(二)因強制戒治案件，經臺灣高雄地方法院檢
    察署發佈通緝，而於九十二年五月二十七日二十時許，在高雄縣阿蓮鄉○○路八
    十二巷口草叢中為警緝獲，並得其同意後，採集其尿液送驗後查獲。
二、案經高雄縣警察局湖內分局報告臺灣高雄地方法院檢察署檢察官偵查起訴。
    理  由
一、右揭連續施用第一級毒品海洛因之事實，業據被告甲○○於本院審理時供承不諱
    ，參以被告分別於右開時、地為警查獲後所採集之尿液，經分別送高雄縣政府衛
    生局檢驗之結果，均呈曾施用第一級毒品海洛因之嗎啡陽性反應，有高雄縣政府
    衛生局九十一年十一月二十日九一煙檢字第一八九八號及九十二年六月五日九二
    煙檢字第九八五號煙毒尿液檢驗成績書各一份附卷可稽；是依上開補強證據，已
    足資擔保被告上開任意性自白具有相當程度之真實性，而得使本院確信被告前述
    自白之犯罪事實確屬真實。而被告甲○○前因施用毒品案件，經法院裁定令入戒
    治處所施以強制戒治，其後再經裁定停止戒治交付保護管束，因保護管束期滿，
    由臺灣臺南地方法院檢察署檢察官於九十年一月二日，以該署九十年度戒毒偵字
    第一號檢察官不起訴處分書為不起訴處分確定等情，則有上開不起訴處分書、該
    署刑案資料查註紀錄表、本院被告院內索引卡紀錄表及臺灣高等法院被告全國前
    案記錄表各一份附卷可參。被告經強制戒治期滿不起訴處分後，五年內再犯連續
    施用第一級毒品海洛因之罪，事證明確，犯行實堪認定。
二、按犯毒品危害防制條例第十條之罪，經依同條例第二十條第二項強制戒治期滿，
    應由檢察官為不起訴處分。經不起訴處分後五年內再犯第十條之罪，即不適用前
    項之規定（即應由檢察官偵查起訴），毒品危害防制條例第二十三條第一項、第
    二項定有明文。核被告於前案經裁定強制戒治，其後再裁定停止戒治交付保護管
    束期滿，經臺灣高雄地方法院檢察署檢察官依法不起訴處分後，五年內再犯毒品
    危害防制條例第十條第一項之罪，應依毒品危害防制條例第十條第一項之規定論
    罪科刑。其多次施用第一級毒品前之多次持有毒品之低度行為，分別為其後施用
    第一級毒品之高度行為所吸收，不另論罪。被告先後多次施用第一級毒品海洛因
    之犯行，時間緊密，犯意概括，所犯構成要件相同，為連續犯，應依刑法第五十
    六條規定，以一罪論，並加重其刑。公訴人雖僅就被告於九十一年十一月四日十
    九時許（即起訴書所載之九十一年十一月四日二十時三十分左右回溯二十四小時
    內不詳時間）所為施用第一級毒品之犯行部分加以起訴，惟其餘部分與經檢察官
    起訴之犯行部分，既有裁判上一罪之關係，依審判不可分之原則，本院自得加以
    審判，併此敘明。被告曾因違反肅清煙毒條例案件，經法院判處有期徒刑三年二
    月確定，又因違反麻醉藥品管理條例案件，經法院判處有期徒刑三月確定，應合
    併執行有期徒刑三年四月，於九十年十二月一日甫執行完畢，有臺灣高等法院被
    告全國前案紀錄表及臺灣高雄地方法院檢察署刑案資料查註紀錄表各一份在卷可
    稽，其於五年再犯本件有期徒刑以上之罪，為累犯，爰依刑法第四十七條之規定
    ，加重其刑，併依同法第七十條之規定，遞加之。爰審酌被告已有施用毒品經強
    制戒治之紀錄，竟再施用毒品，顯見意志不堅，及其犯罪僅戕害自身，尚無害及
    他人，犯罪後坦承犯行，態度良好等一切情狀，量處如主文所示之刑，以為懲儆
    。
三、至本件扣案之注射針筒一支及海洛因殘渣袋一個，因被告堅詞否認為其施用毒品
    之物，亦非其所有（見本院九十二年六月六日審判筆錄），又依卷附之高雄縣警
    察局湖內分局刑事案件報告書所載，上開扣案之注射針筒及海洛因殘渣袋一個，
    係於高雄縣田寮鄉○○路一０八號「大南天土地公廟」廁所旁之地上扣得，有上
    開報告書在卷可稽，因無其他證據足認右開扣案之物為被告所為且為其供施用毒
    品所用之物，爰不為沒收或沒收銷燬之諭知，宜為檢察官另為適法之處理，併此
    敘明。
據上論斷，應依刑事訴訟法第二百九十九條第一項前段，毒品危害防制條例第十條第
一項，刑法第十一條前段、第五十六條、第四十七條，判決如主文。
本案經檢察官姜麗儒到庭執行職務。
中      華      民      國    九十二      年      六      月    二十    日
                                  臺灣高雄地方法院刑事第六庭
                               法  官  李怡諄
右正本證明與原本無異。
如不服本判決，應於判決送達後十日內，向本院提出上訴狀。
                                      書記官  陳孟瑩
中    華    民    國    九十二    年       六      月      二十        日
附錄本件論罪條文：
毒品危害防制條例第十條第一項
施用第一級毒品者，處六月以上五年以下有期徒刑。


司法院資訊處製作；財團法人民間司法改革基金會備份。
